【裁判字號】    97,訴,958
【裁判日期】    980120
【裁判案由】    毒品危害防制條例
【裁判全文】
臺灣士林地方法院刑事判決               97年度訴字第958號
公  訴  人  臺灣士林地方法院檢察署檢察官
被      告  甲○○
                    （現另案於臺灣宜蘭監獄執行中）
上列被告因違反毒品危害防制條例案件，經檢察官提起公訴（97
年度毒偵字第1511號），被告於準備程序中就被訴事實為有罪之
陳述，經本院合議庭裁定依簡式審判程序審理，本院判決如下：
    主    文
甲○○施用第一級毒品，處有期徒刑肆月，如易科罰金，以新台
幣壹仟元折算壹日。
    犯罪事實
一、甲○○前於民國87年間因施用毒品案件，經臺灣板橋地方法
    院以87年度毒聲字第1252號裁定送勒戒處所觀察、勒戒，因
    無繼續施用毒品傾向，經臺灣板橋地方法院檢察署檢察官以
    87年度偵字第20269 號為不起訴處分確定；95年間又因施用
    毒品案件，經本院以95年度毒聲字第185 號裁定送勒戒處所
    觀察、勒戒，嗣再經本院以95年度毒聲字第406 號裁定送戒
    治處所施以強制戒治，因無繼續戒治之必要而於96年7 月10
    日釋放，由臺灣士林地方法院檢察署檢察官以96年度戒毒偵
    字第57號為不起訴處分確定。詎猶不知悛悔，於前案強制戒
    治執行完畢釋放後5 年內，另基於施用第一級毒品海洛因之
    犯意，於97年6 月5 日上午10時許，在臺北市大同區○○○
    路77巷6 弄5 號租屋處，以將海洛因摻水後注射之方式，施
    用第一級毒品海洛因1 次。甲○○犯罪後，於未被有偵查犯
    罪職權之機關或公務員發覺前，因另案涉及違反毒品危害防
    制條例案件未到庭（該案業經本院於97年7 月31日以97年度
    簡字第431 號判決有期徒刑6 月確定），經友人轉述員警通
    知而於同日晚上6 時22分許，主動以電話聯繫臺北市政府警
    察局大同分局員警袁吉順到場，並自首其上開施用第一級毒
    品之犯行，暨表示願意接受裁判。
二、案經臺北市政府警察局大同分局報告臺灣士林地方法院檢察
    署檢察官偵查起訴。
    理    由
一、訊據被告甲○○對於在上開時間、地點以前揭方式施用第一
    級毒品海洛因一次之事實坦承不諱（見本院98年1 月13日準
    備程序筆錄第2 頁、審判筆錄第3 、4 頁）；且其為警查獲
    時所採集之尿液經以氣相層析質譜儀法鑑定結果確呈嗎啡、
    可待因陽性反應，有應受尿液採驗人尿液檢體採集送驗紀錄
    表、臺灣尖端先進生技醫藥股份有限公司97年6 月19日濫用
    藥物檢驗報告在卷可稽（見偵查卷第6 、8 頁），可佐被告
    前開出於任意性之自白與事實相符，得採為認定事實之證據
    。
二、又被告前於87年間因施用毒品案件，經臺灣板橋地方法院以
    87年度毒聲字第1252號裁定送勒戒處所觀察、勒戒，因無繼
    續施用毒品傾向，經臺灣板橋地方法院檢察署檢察官以87年
    度偵字第20269 號為不起訴處分確定；95年間又因施用毒品
    案件，經本院以95年度毒聲字第185 號裁定送勒戒處所觀察
    、勒戒，嗣再經本院以95年度毒聲字第406 號裁定送戒治處
    所施以強制戒治，因無繼續戒治之必要而於96年7 月10日釋
    放，由臺灣士林地方法院檢察署檢察官以96年度戒毒偵字第
    57號為不起訴處分確定，有臺灣高等法院被告前案紀錄表可
    稽，被告於前開強制戒治執行完畢釋放後5 年內再犯本件施
    用毒品犯行。是本件事證明確，被告犯行已堪認定，應依法
    論科。
三、按海洛因係屬毒品危害防制條例第2 條第2 項第1 款所規定
    之第一級毒品，是核被告所為係犯同條例第10 條 第1 項之
    施用第一級毒品罪，其持有海洛因係供自己施用，應為高度
    之施用毒品犯行所吸收，不另論罪；又被告犯罪後，於未被
    有偵查犯罪職權之機關或公務員發覺前，因另案涉及違反毒
    品危害防制條例案件未到庭（該案業經本院於97年7 月31日
    以97年度簡字第431 號判決有期徒刑6 月確定），經友人轉
    述員警通知而於同日晚上6 時22分許，主動以電話聯繫臺北
    市政府警察局大同分局員警袁吉順到場，並自首其上開施用
    第一級毒品之犯行，暨表示願意接受裁判，業據被告供述在
    卷，核與臺北市政府警察局大同分局刑事案件移送書所載大
    致相符，為對於未發覺之罪自首而接受裁判，應依刑法第62
    條前段規定減輕其刑。爰審酌被告前曾因施用毒品觸法，猶
    不知悛悔，其施用足以導致精神障礙、性格異常，甚至造成
    生命危險之毒品，戕害一己之身體健康，犯罪後已坦承犯行
    ，及其犯罪之動機、目的、手段等一切情狀，量處如主文所
    示之刑，並諭知易科罰金之折算標準。
據上論斷，應依刑事訴訟法第273 條之1 、第299 條第1 項前段
、毒品危害防制條例第10條第1 項、刑法第11條前段、第62條前
段、第41條第1 項前段，判決如主文。
本案經檢察官蔡啟文到庭執行職務
中    華    民    國    98    年     1    月    20    日
                  刑事第七庭  法  官  黎惠萍
以上正本證明與原本無異。
如不服本判決，應於收受送達後10日內向本院提出上訴書狀，其
未敘述上訴理由者，應於上訴期間屆滿後20日內向本院補提理由
書狀（均須按他造當事人之人數附繕本）。「切勿逕送上級法院
」
                              書記官  夏珍珍
中    華    民    國    98    年     1    月    20    日
附錄本案論罪科刑法條全文
毒品危害防制條例第10條
施用第一級毒品者，處 6 月以上 5 年以下有期徒刑。
施用第二級毒品者，處 3 年以下有期徒刑。


司法院資訊處製作；財團法人民間司法改革基金會備份。
